【裁判字號】    97,審訴,3176
【裁判日期】    980206
【裁判案由】    毒品危害防制條例
【裁判全文】
臺灣桃園地方法院宣示判決筆錄        97年度審訴字第3176號
公  訴  人  臺灣桃園地方法院檢察署檢察官
被      告  乙○○
指定辯護人  本院公設辯護人甲○○
上列被告因違反毒品危害防制條例案件，於中華民國98年2 月6
日下午4 時許，在本院第10法庭宣示判決，出席職員如下：
          法  官  林靜梅
          書記官  林韡婷
法官起立朗讀判決主文、犯罪事實要旨、處罰條文，及告以上訴
限制、期間並提出上訴狀之法院，且諭知記載其內容：
一、主  文：
    乙○○施用第一級毒品，累犯，處有期徒刑捌月，扣案之注
    射針筒伍支、電子磅秤壹臺、分裝勺壹支均沒收；又施用第
    二級毒品，累犯，處有期徒刑伍月，扣案之吸食器壹組、電
    子磅秤壹臺、分裝勺壹支均沒收；應執行有期徒刑壹年，扣
    案之注射針筒伍支、電子磅秤壹臺、分裝勺壹支、吸食器壹
    組均沒收。
二、犯罪事實要旨：
    緣乙○○(1)於民國83年間因違反廢止前肅清煙毒條例等案件
    ，經本院以84年度易緝字第18號判決判處有期徒刑3 年6 月
    、7 月、罰金3000元，定應執行有期徒刑3 年10月、罰金30
    00元，上訴後，經臺灣高等法院以84年度上訴字第4916號判
    決駁回上訴確定，於86年4 月15日假釋出監並付保護管束，
    嗣經撤銷假釋，尚餘殘刑有期徒刑1 年5 月又21日；(2)又於
    86年間因違反廢止前肅清煙毒條例案件，經本院以87年度訴
    字第144 號判決判處有期徒刑2 年4 月確定；(3)再於同年間
    因賭博案件，經本院以86年度訴字第954 號判決判處罰金30
    00元確定，上開編號(1)之殘刑有期徒刑1 年5 月又21日與編
    號(2)(3)各罪經接續執行後，於90年11月12日假釋出監並付保
    護管束，後經撤銷假釋，尚餘殘刑有期徒刑1 年7 月又18日
    。(4)另於91年間因施用第一、二級毒品案件，經本院以92年
    度訴字第1125號判決判處應執行有期徒刑10月確定（其中施
    用第一級毒品判處有期徒刑7 月，施用第二級毒品判處有期
    徒刑4 月）；(5)復於91年間因竊盜案件，經本院以92年度易
    字第780 號判決判處有期徒刑1 年6 月確定，上開編號(4)(5)
    三罪經臺灣高等法院以93年度聲字第1047號裁定應執行有期
    徒刑2 年3 月，並與上開殘刑有期徒刑1 年7 月又18日接續
    執行後，於95年11月14日縮短刑期假釋出監並付保護管束，
    嗣經撤銷假釋，尚餘殘刑有期徒刑8 月13日，惟上開編號(4)
    (5)三罪又經臺灣高等法院以97年度聲減字第455 號裁定減刑
    ，並定應執行有期徒刑1 年1 月確定，因經減刑後其在監執
    行日數已逾所定應執行之有期徒刑1 年1 月，而無殘餘刑期
    可供執行，而以中華民國九十六年罪犯減刑條例生效日即96
    年7 月16日為執行完畢日（於本案構成累犯，最高法院97年
    度台非字第23號、第493 號、第569 號判決意旨參照）。其
    另於88年間因施用毒品案件，經本院以88年度毒聲字第2581
    號裁定送觀察、勒戒後，認有繼續施用毒品傾向，再經本院
    以88年度毒聲字第3477號裁定送強制戒治，經戒治成效評定
    合格認無繼續執行必要，復經本院以88年度毒聲字第6302號
    裁定停止戒治，所餘戒治期間付保護管束，於89年6 月16日
    保護管束期滿而執行完畢，並經臺灣桃園地方法院檢察署檢
    察官以89年度戒偵字第350 號為不起訴處分確定；於上開強
    制戒治執行完畢釋放後5 年內，又於91年間，因施用毒品案
    件，經本院以91年度毒聲字第3141號裁定令入戒治處所施以
    強制戒治，於93年1 月12日因法律修正報結，刑責部分則經
    本院以92年度訴字第1125號判決判處應執行有期徒刑10月確
    定。詎其仍不知戒除毒癮，復基於施用第一、二級毒品之犯
    意，於97年3 月7日 為警採尿時起回溯26、96小時內某時，
    在臺灣某不詳處所，施用第一級毒品海洛因及第二級毒品甲
    基安非他命（起訴書誤為安非他命）各1 次。嗣為警於97年
    3 月7 日下午4 時30分許，在桃園縣中壢市○○路69號2 樓
    查獲，並扣得其所有而分別供施用第一級毒品所用之器具注
    射針筒5 支、供施用第二級毒品所用之器具吸食器1 組及供
    施用第一、二級毒品所用之器具電子磅秤1 台及分裝勺1 支
    。
三、處罰條文：
    毒品危害防制條例第10條第1 項、第2 項，刑法第11條前段
    、第47條第1 項、第38條第1 項第2 款、第51條第5 款。
四、協商判決除有刑事訴訟法第455 條之4 第1 項第1 款於本訊
    問程序終結前，被告撤銷協商合意或檢察官撤回協商聲請者
    ；第2 款被告協商之意思非出於自由意志者；第4 款被告所
    犯之罪非第455 條之2 第1 項所定得以協商判決者；第6 款
    被告有其他較重之裁判上一罪之犯罪事實者；第7 款法院認
    應諭知免刑或免訴、不受理者情形之一，及違反同條第2 項
    「法院應於協商合意範圍內為判決；法院為協商判決所科之
    刑，以宣告緩刑或2 年以下有期徒刑、拘役或罰金為限」之
    規定者外，不得上訴。
五、如有前述例外得上訴之情形，又不服本件判決，得自收受判
    決送達後10日內，向本院提出上訴狀，上訴於第二審法院。
中    華    民    國    98    年    2     月    6     日
                        刑事庭    法  官  林靜梅
                                  書記官  林韡婷
以上正本證明與原本無異。
                                  書記官  林韡婷
中    華    民    國    98    年    2     月    6     日
附錄本案論罪科刑法條：
毒品危害防制條例第10條
施用第一級毒品者，處 6 月以上 5 年以下有期徒刑。
施用第二級毒品者，處 3 年以下有期徒刑。


司法院資訊處製作；財團法人民間司法改革基金會備份。
